【裁判字號】    99,易,681
【裁判日期】    990730
【裁判案由】    竊盜
【裁判全文】
臺灣彰化地方法院刑事判決               99年度易字第681號
公  訴  人  臺灣彰化地方法院檢察署檢察官
被      告  丙○○
            乙○○
上列被告等因竊盜案件，經檢察官提起公訴（99年度偵字第993
、3079號），經本院裁定進行簡式審判程序，判決如下：
    主  文
丙○○犯攜帶凶器竊盜罪，處有期徒刑陸月，如易科罰金，以新
臺幣壹仟元折算壹日，扣案如附表所示之物，均沒收；又犯攜帶
凶器竊盜未遂罪，處有期徒刑陸月，如易科罰金，以新臺幣壹仟
元折算壹日，扣案如附表所示之物，均沒收。應執行有期徒刑拾
月，如易科罰金，以新臺幣壹仟元折算壹日，扣案如附表所示之
物，均沒收。
乙○○犯攜帶凶器竊盜未遂罪，處有期徒刑陸月，如易科罰金，
以新臺幣壹仟元折算壹日，扣案如附表所示之物，均沒收。
    事  實
一、丙○○因缺錢花用，竟基於意圖為自己不法所有之犯意，於
    民國98年12月24日下午5 時30分許，攜帶其所有如附表編號
    1 至11號所示之物為行竊工具（包括如附表編號1 至4 號所
    示之客觀上足對人之生命、身體、安全構成威脅，具有危險
    性之ㄒ字型起子、一字型起子、十字型起子、梅花扳手），
    並戴上附表編號6 所示之其中1 雙手套及附表編號8 所示之
    帽子遮掩以防他人發現及於行竊時留下指紋，其至彰化縣伸
    港鄉○○村○○路○ 段67號對面之空地前，見曾煥杰所管理
    之車牌號碼為7H-2831 號自小貨車（車主登記為世發紡織股
    份有限公司）停放於該處，有機可趁，乃持上述附表編號1
    所示之ㄒ字型起子，開啟該車之車門及電門鎖以竊取該車，
    得手後將該車以新臺幣（下同）1 萬5000元之價格，賣與明
    知該車為贓車，仍予故買之真實姓名年籍不詳，綽號「阿象
    」之成年男子。
二、丙○○因缺錢花用，竟另行起意，向亦缺錢花用之乙○○提
    議行竊，經乙○○應允後，其2 人即共同基於意圖為自己不
    法所有之犯意聯絡，於99年1 月20日凌晨3 時40分許，由丙○○駕駛車牌號碼ON-8889 號自小客車搭載乙○○，並攜帶
    丙○○所有如附表編號1 至11號所示之物為行竊工具（包括
    如附表編號1 至4 號所示之客觀上足對人之生命、身體、安
    全構成威脅，具有危險性之ㄒ字型起子、一字型起子、十字
    型起子、梅花扳手等行竊工具），且其2 人為防他人發現及
    於行竊時留下指紋，各戴上附表編號6 所示之其中1 雙手套
    ，丙○○復戴上附表編號8 所示之帽子，乙○○則戴上附表
    編號7 所示之帽子以圖遮掩，其等至彰化縣花壇鄉○○村○○路173 號前，見甲○○所有車牌號碼7955-DN 號自小貨車
    停放於該處，有機可趁，即推由乙○○在旁把風，由丙○○
    著手行竊而持前述附表編號1 所示之ㄒ字型起子，破壞該車
    之車門門鎖（毀損部分未據告訴）並進入該車內破壞引擎鑰
    匙孔，然於丙○○欲拿所攜之前述附表編號3 所示之十字型
    起子拆掉該車護套欲起動引擎時，旋為巡邏經過之員警發覺
    有異，而當場查獲逮捕丙○○、乙○○2 人，其2 人始未能
    得逞而未遂，警方並扣得丙○○所有如附表所示，供丙○○
    單獨為事實欄一所述竊盜犯行，或供其與乙○○共同為上開
    竊盜犯行所用或預備犯罪所用之物（詳如附表所述），及雖
    為丙○○所有，然非供其單獨為事實欄一所述竊盜犯行及非
    供其與乙○○共同為上開竊盜犯行所用或預備犯罪所用之偵
    測無線針孔攝影機1 台、十號ㄒ型扳手1 支、沖子1 支，而
    查悉丙○○、乙○○上開共同行竊之犯行，丙○○並在有偵
    查權限之機關及個人發覺其上開事實欄一所述之單獨竊盜犯
    行前，主動向警方自首其事實欄一所述之單獨竊盜犯行，並
    帶同警方至現場查證，而自首接受裁判。
三、案經彰化縣警察局彰化分局報告臺灣彰化地方法院檢察署檢
    察官偵查起訴。
    理  由
一、本件被告丙○○、乙○○所犯均係死刑、無期徒刑、最輕本
    刑為3 年以上有期徒刑以外之罪，其等於準備程序中均就被
    訴事實為有罪之陳述，經告知被告2 人簡式審判程序之旨，
    並聽取公訴人及被告之意見後，本院認為適宜而改以簡式審
    判程序審理，合先敘明。
二、上開事實欄一、所述之被告丙○○攜帶凶器以單獨行竊之犯
    罪事實，迭據被告丙○○於警詢、偵訊及本院準備程序、審
    理時均坦承不諱，核與被害人即證人曾煥杰於警詢、偵訊結
    證渠管理之上揭自小貨車失竊經過（見8279號警卷第7 至8
    頁、993 號偵卷第44頁）之情節相符，並有現場及扣押物品
    照片2 張、失車唯獨案件基本資料、彰化縣警察局車輛協尋
    電腦輸入單各1 張、車號7H-2831 號之行照影本1 份（見82
    79號警卷第10至13頁、2621號警卷第23至25頁）在卷可參，
    復有附表所示被告丙○○行竊所用或預備用以行竊之扣押物
    品扣案可資佐證，堪認被告自白核與事實相符。事證明確，
    被告丙○○事實欄一、所述之單獨攜帶凶器竊盜犯行，事證
    明確，應依法論科。
三、上開事實欄二、所述被告丙○○與乙○○共同攜帶凶器以共
    同行竊之犯罪事實，迭據被告丙○○、乙○○於警詢、偵訊
    及本院準備程序、審理時均坦承不諱，核與被害人即證人甲○○於警詢證述渠前揭自小貨車遭人破壞行竊而未遂（見26
    21號警卷第9 至10頁）等情節相符，並有扣押物品、現場及
    證人甲○○遭竊車輛之照片計20張（見2621號警卷第17至26
    頁）、贓物認領保管單、車籍查詢基本資料詳細畫面各1 張
    （見2621號警卷第27至29頁）在卷可參，復有被告丙○○、
    乙○○行竊所用及預備用以共同行竊之附表所示之扣押物品
    扣案可資佐證，堪認被告2 人自白均核與事實相符。被告丙○○、乙○○所為事實欄二、所述之共同攜帶凶器竊盜未遂
    犯行，均事證明確，應依法論科。
四、論罪科刑及沒收：
（一）按刑法第321 條第1 項第3 款之攜帶兇器竊盜罪，係以行
      為人攜帶兇器為其加重條件，此所謂兇器，其種類並無限
      制，凡客觀上足以對人之生命、身體、安全構成威脅，具
      有危險性之兇器為已足，並不以攜帶之初有行兇之意圖為
      必要，有最高法院79年臺上字第5253號判例意旨可資參照
      。查本案被告丙○○為事實欄一、所述單獨竊盜犯行及被
      告丙○○、乙○○2 人為事實欄二、所述之共同竊盜犯行
      時所攜帶之如附表編號1 至4 所示之行竊工具，均屬銳器
      ，既可破壞車門鎖及車引擎鑰匙孔，倘持以揮擊，客觀上
      自足對他人生命、身體、安全構成危害、威脅，具有危險
      性，顯均屬兇器無訛。是被告丙○○攜帶該等物品為行竊
      工具以犯事實欄一、所述之竊盜犯行，核其所為，係犯刑
      法第321 條第1 項第3 款攜帶兇器竊盜罪；被告丙○○、
      乙○○攜帶該等物品為行竊工具以犯事實欄二、所述之共
      同竊盜犯行而未遂，核其2 人所為，均係犯刑法第321 條
      第2 項、第1 項第3 款攜帶兇器竊盜未遂罪。被告丙○○
      、乙○○就事實欄二、所述之竊盜犯行，有犯意聯絡及行
      為分擔，應論以共同正犯。被告丙○○、乙○○所為事實
      欄二、所述之共同攜帶凶器竊盜之犯行，雖已著手竊盜行
      為之實施，惟尚未生竊盜既遂之結果，其等犯罪尚屬未遂
      ，爰各依刑法第25條第2 項後段之規定，按既遂犯之刑度
      減輕其刑。被告丙○○所為事實欄一所述之單獨攜帶凶器
      竊盜及事實欄、二所述之共同攜帶凶器竊盜未遂犯行，犯
      意各別，行為互異，應予分論並罰。
（二）按刑法第62條所謂自首，只以犯人在犯罪未發覺之前，向
      該管公務員申告犯罪事實，而受裁判為已足，並不以使用
      自首字樣為必要（最高法院63年度臺上字第1101號判例、
      88年度臺上字第877 號判決意旨參照）。查，本件被告丙○○所為事實欄一、所述之單獨攜帶凶器竊盜犯行，係被
      告丙○○在有偵查權限之機關及個人發覺其該犯行前，主
      動向警方自首並帶同警方至現場查證，而接受裁判等情，
      有其警詢筆錄可參，並為起訴意旨所是認，核其所為符合
      刑法自首之規定，爰依刑法第62條前段之規定，減輕其刑
      。
（三）爰審酌被告丙○○、乙○○不思循正當途徑獲取所需，任
      意竊取他人財物，輕忽他人之財產法益，所為極不可取，
      惟考量其等犯後均能坦認犯行，及審酌其等犯罪動機、犯
      罪目的、所生損害之程度、生活狀況、智識程度、犯後態
      度尚稱良好等一切情狀，爰分別量處如主文所示之刑，並
      均諭知易科罰金之折算標準，並就被告丙○○部分，定其
      應執行之刑暨諭知易科罰金之折算標準（至蒞庭檢察官雖
      僅對被告丙○○具體求處應執行有期徒刑7 月，對被告乙○○具體求處有期徒刑5 月，惟本院綜合上揭各情，認對
      被告2 人分別處以如主文所示之刑，始與其等罪刑相當，
      併此敘明）。
（四）扣案如附表所示之物，均為供被告丙○○單獨犯事實欄一
      、所述攜帶凶器竊盜犯行及供被告丙○○、乙○○共同犯
      事實欄二、所述共同攜帶凶器竊盜未遂犯行所用或預備犯
      罪所用之物，爰均依刑法第38條第1 項第2 款，宣告沒收
      （詳如附表宣告沒收之理由）。至扣案偵測無線針孔攝影
      機1 台、十號ㄒ型扳手1 支，雖均為丙○○所有，然非供
      其單獨為事實欄一所述竊盜犯行及供其與乙○○共同為上
      開竊盜犯行所用或預備犯罪所用之物，此據被告丙○○、
      乙○○於本院審理時供述明確，且查無證據顯示其等所述
      不實，難認與被告丙○○、乙○○所犯上開竊盜犯行有關
      ，爰均不予宣告沒收。
據上論斷，應依刑事訴訟法第299 條第1 項前段、第273條之1第
1 項，刑法第321 條第1 項第3 款、第2 項、第25條、第28條、
第62條前段、第41條第1 項前段、第51條第5 款、第38條第1 項
第2 款，判決如主文。
本案經檢察官陳建佑到庭執行職務。
中    華    民    國    99    年    7    月    30     日
                     刑事第二庭   法  官  吳芙如
以上正本證明與原本無異。
如不服本判決應於收受判決後10日內向本院提出上訴書狀，並應
敘述具體理由；其未敘述上訴理由者，應於上訴期間屆滿後20日
內向本院補提理由書（均須按他造當事人之人數附繕本）「切勿
逕送上級法院」。
告訴人或被害人對於判決如有不服具備理由請求檢察官上訴者，
其上訴期間之計算係以檢察官收受判決正本之日期為準。
中    華    民    國    99    年    7     月    30    日
                                  書記官  林明俊
中華民國刑法第321條
（加重竊盜罪）
犯竊盜罪而有左列情形之一者，處 6 月以上、 5 年以下有期徒
刑：
一、於夜間侵入住宅或有人居住之建築物、船艦或隱匿其內而犯
    之者。
二、毀越門扇、牆垣或其他安全設備而犯之者。
三、攜帶兇器而犯之者。
四、結夥三人以上而犯之者。
五、乘火災、水災或其他災害之際而犯之者。
六、在車站或埠頭而犯之者。
前項之未遂犯罰之。
 附表：（宣告沒收之物）
 ┌──┬────────────┬──────────┐
 │編號│扣押物品                │宣告沒收之理由      │
 │    │                        │                    │
 │    │                        │                    │
 ├──┼────────────┼──────────┤
 │ 1  │ㄒ字型起子參支          │為被告丙○○所有，供│
 │    │                        │其單獨犯事實欄一所述│
 │    │                        │竊盜犯行，及與乙○○│
 │    │                        │共同犯事實欄二、所述│
 │    │                        │竊盜犯行所用之物，應│
 │    │                        │依刑法第38條第1 項第│
 │    │                        │2款，宣告沒收。     │
 ├──┼────────────┼──────────┤
 │ 2  │一字型起子壹支          │為被告丙○○所有，供│
 │    │                        │其單獨犯事實欄一所述│
 │    │                        │竊盜犯行，及與乙○○│
 │    │                        │共同犯事實欄二、所述│
 │    │                        │竊盜犯行預備用之物，│
 │    │                        │應依刑法第38條第1項 │
 │    │                        │第2 款，宣告沒收。  │
 │    │                        │                    │
 ├──┼────────────┼──────────┤
 │ 3  │十字型起子壹支          │為被告丙○○所有，供│
 │    │                        │其單獨犯事實欄一所述│
 │    │                        │竊盜犯行，及與乙○○│
 │    │                        │共同犯事實欄二、所述│
 │    │                        │竊盜犯行預備用之物，│
 │    │                        │應依刑法第38條第1項 │
 │    │                        │第2 款，宣告沒收。  │
 ├──┼────────────┼──────────┤
 │ 4  │梅花扳手貳支            │為被告丙○○所有，供│
 │    │                        │其單獨犯事實欄一所述│
 │    │                        │竊盜犯行，及供被告鄭│
 │    │                        │淞霖與乙○○共同犯事│
 │    │                        │實欄二、所述竊盜犯行│
 │    │                        │預備用之物，應依刑法│
 │    │                        │第38條第1 項第2 款，│
 │    │                        │宣告沒收。          │
 │    │                        │                    │
 ├──┼────────────┼──────────┤
 │ 5  │LED手電筒壹支           │為被告丙○○所有，供│
 │    │                        │其單獨犯事實欄一所述│
 │    │                        │竊盜犯行，及與乙○○│
 │    │                        │共同犯事實欄二、所述│
 │    │                        │竊盜犯行預備用之物，│
 │    │                        │應依刑法第38條第1項 │
 │    │                        │第2 款，宣告沒收。  │
 ├──┼────────────┼──────────┤
 │ 6  │手套參雙                │為被告丙○○所有，供│
 │    │                        │其單獨犯事實欄一所述│
 │    │                        │竊盜犯行，及與乙○○│
 │    │                        │共同犯事實欄二、所述│
 │    │                        │竊盜犯行所用或預備用│
 │    │                        │之物，應依刑法第38條│
 │    │                        │條第1 項第2 款，宣告│
 │    │                        │沒收。              │
 ├──┼────────────┼──────────┤
 │ 7  │黑色帽子壹頂            │為被告丙○○所有，供│
 │    │                        │其單獨犯事實欄一所述│
 │    │                        │竊盜犯行預備用之物，│
 │    │                        │亦為供被告乙○○與鄭│
 │    │                        │淞霖共同犯事實欄二、│
 │    │                        │所述竊盜犯行所用之物│
 │    │                        │，應依刑法第38條第1 │
 │    │                        │項第2 款，宣告沒收。│
 │    │                        │                    │
 ├──┼────────────┼──────────┤
 │ 8  │黑色帽子壹頂（其上有咖啡│為被告丙○○所有，供│
 │    │色馬之標誌）            │其單獨犯事實欄一所述│
 │    │                        │竊盜犯行，及與乙○○│
 │    │                        │共同犯事實欄二、所述│
 │    │                        │竊盜犯行所用之物，應│
 │    │                        │依刑法第38條第1 項第│
 │    │                        │2款，宣告沒收。     │
 ├──┼────────────┼──────────┤
 │ 9  │無線電對講機2 台（搭配耳│為被告丙○○所有，係│
 │    │機2條）                 │供被告丙○○單獨犯事│
 │    │                        │實欄一所述竊盜犯行，│
 │    │                        │及與乙○○共同犯事實│
 │    │                        │欄二、所述竊盜犯行所│
 │    │                        │用及預備用之物，此經│
 │    │                        │被告丙○○於警詢及本│
 │    │                        │院審理時供稱：伊購買│
 │    │                        │該等無線電對講機之用│
 │    │                        │途，係行竊汽車時，用│
 │    │                        │來聽警用頻道，耳機2 │
 │    │                        │台則係搭配該等對講機│
 │    │                        │使用等語明確（見2621│
 │    │                        │號警卷第4 頁），是應│
 │    │                        │依刑法第38條第1 項第│
 │    │                        │2 款，宣告沒收。    │
 ├──┼────────────┼──────────┤
 │ 10 │黑色小背包壹個          │為被告丙○○所有，用│
 │    │                        │以裝被告丙○○、張信│
 │    │                        │楠如附表編號1 至3 、│
 │    │                        │5 至8 所示行竊工具，│
 │    │                        │係供被告丙○○單獨犯│
 │    │                        │事實欄一所述竊盜犯行│
 │    │                        │，及與乙○○共同犯事│
 │    │                        │實欄二、所述竊盜犯行│
 │    │                        │所用之物，應依刑法第│
 │    │                        │38 條 第1 項第2 款，│
 │    │                        │宣告沒收。          │
 ├──┼────────────┼──────────┤
 │ 11 │米色背包壹個            │為被告丙○○所有，用│
 │    │                        │以裝被告丙○○、張信│
 │    │                        │楠如附表編號4 所示之│
 │    │                        │其中1 支梅花扳手及附│
 │    │                        │表編號6 所示之其中1 │
 │    │                        │雙手套、附表編號9 所│
 │    │                        │示之其中1 台對講機之│
 │    │                        │行竊工具，為供被告鄭│
 │    │                        │淞霖單獨犯事實欄一所│
 │    │                        │述竊盜犯行，及與張信│
 │    │                        │楠共同犯事實欄二、所│
 │    │                        │述竊盜犯行所用之物，│
 │    │                        │應依刑法第38條第1 項│
 │    │                        │第2 款，宣告沒收。至│
 │    │                        │被告丙○○、乙○○雖│
 │    │                        │於本院均辯稱米色背包│
 │    │                        │並未裝本件行竊工具云│
 │    │                        │云。然查，本件如附表│
 │    │                        │編號4 所示之其中1 支│
 │    │                        │梅花扳手及附表編號6 │
 │    │                        │所示之其中1 雙手套之│
 │    │                        │行竊工具，係在該米色│
 │    │                        │背包內查獲，此有現場│
 │    │                        │照片可參（見2621號警│
 │    │                        │卷第26頁），足徵被告│
 │    │                        │2人 所辯不足採信，爰│
 │    │                        │宣告沒收如上所述。  │
 └──┴────────────┴──────────┘

司法院資訊處製作；財團法人民間司法改革基金會備份。
